台灣雲林地方法院刑事判決　　　　　　95年度簡上字第136號
上　訴　人　台灣雲林地方法院檢察署檢察官
被　　　告　子○○
上列上訴人因被告竊盜案件，不服本院虎尾簡易庭95年度虎簡字
第261 號中華民國95年6 月16日第一審簡易判決（聲請簡易判決
處刑案號：台灣雲林地方法院檢察署95年度偵字第2454號；原審
併辦案號：台灣雲林地方法院檢察署95年度偵字第2614號），提
起上訴，並於上訴程序中移送併辦（台灣彰化地方法院檢察署95
年度偵字第6094號、台灣雲林地方法院檢察署95年度偵字第3900
號），本院管轄之第二審合議庭認應依通常程序審理，逕為第一
審判決如下：
    主  文
原判決撤銷。
子○○共同連續竊盜，累犯，處有期徒刑拾月。
    事  實
一、子○○曾因竊盜案件，經本院判處有期徒刑2 月，於民國（
    下同）95年3 月19日執行完畢；另因施用第一級毒品罪，經
    本院判處有期徒刑8 月，現在執行中。
二、子○○另基於意圖為自己不法之所有之概括犯意，(一)於95年
    3 月下旬某日，在彰化縣溪州鄉○○村○○路476-1 號鎮福
    宮內，以自備釣魚線綑綁鐵片黏貼雙面膠垂釣方式，竊取甲
    ○○掌管功德箱內香油錢新台幣（下同）300 元。(二)於95年
    3 月下旬某日中午，在雲林縣二崙鄉復興村復興宮內，以自
    備釣魚線綑綁鐵片黏貼雙面膠垂釣方式，竊取辰○○掌管功
    德箱內香油錢100 元。(三)於95年4 月中旬某日中午，在雲林
    縣虎尾鎮五間厝28之1 號鎮興宮內，以自備釣魚線綑綁鐵片
    黏貼雙面膠垂釣方式，竊取丙○○掌管功德箱內香油錢700
    元。(四)於95年4 月20日13時許，在雲林縣土庫鎮溪邊里福德
    祠內，以自備釣魚線綑綁鐵片黏貼雙面膠垂釣方式，竊取辛
    ○○掌管功德箱內香油錢300 元。(五)於95年4 月25日10時左
    右，在雲林縣元長鄉瓦村22號福德宮內，以自備釣魚線綑
    綁鐵片黏貼雙面膠垂釣方式，竊取庚○○掌管功德箱內香油
    錢1,000 元。(六)於95年4 月26日10時40分左右，騎乘車牌號
    碼VTT-269 號機車搭載有共同竊盜犯意聯絡之女友湯麗芳（
    另案處理），至雲林縣二崙鄉三和村三塊厝60號協天宮內，
    由子○○把風，讓湯麗芳下手竊取壬○○所掌管金牌1 塊，
    得手後變賣2,000 元花用。(七)於95年5 月4 日12時左右，在
    雲林縣元長鄉鹿南村福德宮內，以自備釣魚線綑綁鐵片黏貼
    雙面膠垂釣方式，竊取戊○○掌管功德箱內香油錢1,200 元
    。
    (八)於95年5 月6 日15時20分左右，在雲林縣元長鄉○○村○
    ○路170 號敬化宮內，以自備釣魚線綑綁墊板膠漆垂釣方式
    竊取乙○○掌管保險箱內香油錢700 元（1 百元7 張）。
    (九)於95年5 月10日14時左右，在雲林縣二崙鄉○○村○○路
    45 之1號惠興宮內，以自備釣魚線綑綁鐵片黏貼雙面膠垂釣
    方式，竊取癸○○掌管功德箱內香油錢200 元。(十)於95年5
    月中旬某日，在彰化縣溪州鄉三圳村乾德宮內，以自備釣魚
    線綑綁鐵片黏貼雙面膠垂釣方式，竊取卯○○掌管功德箱內
    香油錢500 元。(十一)於95年5 月20日14時左右，在彰化縣溪州
    鄉○○村○○路○ 段47巷11號福仁慈惠堂內，以自備釣魚線
    綑綁鐵片黏貼雙面膠垂釣方式，竊取丁○○掌管功德箱內香
    油錢200 元。(十二)於95年5 月20日15時左右，在彰化縣溪州鄉
    ○○村○○路72號萬善祠內，以自備釣魚線綑綁鐵片黏貼雙
    面膠垂釣方式，竊取己○○掌管功德箱內香油錢200 元。(十三)
    於95年5 月20日16時左右，在彰化縣埤頭鄉○○村○○路
    124 號濟安宮內，以自備釣魚線綑綁鐵片黏貼雙面膠垂釣方
    式，竊取丑○○掌管功德箱內香油錢800 元。
    理  由
一、被告子○○坦白承認上述事實，並有上述廟宇之金牌、香油
    錢掌管人警詢筆錄、現場勘查照片佐證，事實已經可以認定
    。
二、行為後法律有變更者，適用行為時之法律。但行為後之法律
    有利於行為人者，適用最有利於行為人之法律，現行刑法第
    2 條第1 項定有明文。中華民國刑法於94年1 月7 日修正，
    於94年2 月2 日公布，並於被告行為後之95年7 月1 日施行
    。是本件被告行為後，法律已有變更。現行刑法第2 條第1
    項之規定，係規範行為後法律變更所生新舊法律比較適用之
    準據法，於新刑法施行後，應適用新刑法第2 條第1 項之規
    定，為「從舊從輕」之比較。本案關於新舊法比較詳如附表
    所示，經比較結果，修正前刑法之規定均並無不利於被告，
    應予適用。
三、【論罪科刑】
    (一)被告的上述行為，均觸犯刑法第320 條第1 項竊盜罪。
    (二)上述第(六)部分犯行，與湯麗芳有犯意聯絡、行為分擔，都
      是共同正犯。
    (三)被告先後多次行為，法律規定的犯罪構成要件相同，時間
      緊接，手法也相同，足以認為被告在第1 次行為前，就有
      多次實施的概括犯意，是連續犯，應該依修正前刑法第56
      條規定，從情節較重之第(六)部分論以1 個罪，並依法加重
      其刑。本案移送併辦部分，雖未經檢察官提起公訴，但是
      被告該部分犯行，與原聲請簡易判決處刑部分有連續犯關
      係，屬裁判上一罪，依審判不可分原則，本院自得併予審
      理。
    (四)被告有上述前科，此有被告前案紀錄表1 件可證，其於有
      期徒刑執行完畢後5 年內再犯本件有期徒刑以上之罪，是
      累犯，應該依法遞加其刑。
    (五)原審就事實欄(六)(八)部分，量處被告有期徒刑6 月，惟就檢
      察官上訴程序中移送併辦之其餘部分，來不及審理，因此
      應將原判決撤銷改判，並考量其竊盜多數很多，惟金額均
      不大，量處有期徒刑10月。
五、本件判決適用的法律：(一)刑事訴訟法第455 條之1 第1 項、
    第3 項、第452 條、第369 條第1 項前段、第2 項、第364
    條、第299 條第1 項前段；(二)刑法第2 條第1 項前段、第
    320 條第1 項，修正前刑法第28條、第56條、第47條；(三)罰
    金罰鍰提高標準條例第1 條前段。
本案經檢察官寅○○到庭執行職務。
中　　華　　民　　國　　96　　年　　2 　　月　　12　　日
            刑事第二庭    審判長法  官  林  輝  煌
                                法  官  柯  志  民
                                法  官  李  貞  瑩
以上正本證明與原本無異。
如不服本判決，應於送達後10日內向本院提出上訴狀（須附繕本
），上訴於台灣高等法院台南分院。
告訴人或被害人對於本判決如有不服，而請求檢察官上訴者，其
上訴期間之計算以檢察官收受判決正本之日期為準。
                                書記官  林  珮  儒
中　　華　　民　　國　　96　　年　　2 　　月　　13　　日
附錄本案論罪科刑法條全文：
中華民國刑法第320條
意圖為自己或第三人不法之所有，而竊取他人之動產者，為竊盜
罪，處五年以下有期徒刑、拘役或五百元以下罰金。
意圖為自己或第三人不法之利益，而竊佔他人之不動產者，依前
項之規定處斷。
前二項之未遂犯罰之。
附表
┌────────┬────────┬────────┬────────┐
│法        條    │修正前規定      │修正後規定      │新舊法之適用    │
├────────┼────────┼────────┼────────┤
│刑法第320 條法定│罰金罰鍰提高標準│刑法施行法第1 條│(一)適用舊法。    │
│刑關於罰金部分：│條例第1 條前段之│之1 規定：「中華│(二)本件被告所犯刑│
│罰金罰鍰提高標準│規定：「依法律應│民國94年01月07日│法第320 條之罪法│
│條例第1 條前段、│處罰金、罰鍰者，│刑法修正施行後，│定刑有罰金刑（銀│
│現行法規所定貨幣│就其原定數額得提│刑法分則編未修正│元500 元以下），│
│單位折算新台幣條│高為2 倍至10倍。│之條文定有罰金者│且為刑法分則編未│
│例第2 條、刑法第│」              │，自94年01月07日│修正之條文而定有│
│33 條 第5 款    │現行法規所定貨幣│刑法修正施行後，│罰金刑者，於刑法│
│                │單位折算新台幣條│就其所定數額提高│施行法第1 條之1 │
│                │例第2 條規定：「│為30倍，但72年06│修正增訂前，其貨│
│                │現行法規所定金額│月26日到94年01月│幣單位為銀元，是│
│                │之貨幣單位為圓、│07日新增或修正之│被告所犯刑法第  │
│                │銀元或元者，以新│條文，就其所定數│320 條之罪罰金刑│
│                │台幣元之3 倍折算│額提高為3 倍。」│之提高標準，於適│
│                │之。」          │刑法第33條第5 款│用罰金罰鍰提高標│
│                │刑法第33條第5 款│規定：「罰金：新│準條例第1 條前段│
│                │規定：「罰金：1 │台幣1,000 元以上│及現行法規所定貨│
│                │元以上。」      │，以百元計算之。│幣單位折算新台幣│
│                │                │」              │條例第2 條規定換│
│                │                │                │算為新台幣時，法│
│                │                │                │定刑罰金部分，應│
│                │                │                │為罰金新台幣    │
│                │                │                │15,000元以下（乘│
│                │                │                │以10，再乘以3 ）│
│                │                │                │。如適用刑法施行│
│                │                │                │法第1 條之1 規定│
│                │                │                │提高30倍，則為罰│
│                │                │                │金新台幣15,000  │
│                │                │                │元以下（乘以30）│
│                │                │                │，故關於法定刑為│
│                │                │                │罰金部分之提高標│
│                │                │                │準，新法並非較有│
│                │                │                │利於被告，本案關│
│                │                │                │於刑法第320 條之│
│                │                │                │罪法定刑罰金提高│
│                │                │                │標準部分，應依刑│
│                │                │                │法第2 條第1 項前│
│                │                │                │段規定，適用行為│
│                │                │                │時之法律即罰金罰│
│                │                │                │鍰提高標準條例第│
│                │                │                │1 條前段及現行法│
│                │                │                │規所定貨幣單位折│
│                │                │                │算新台幣條例第2 │
│                │                │                │條之規定。      │
│                │                │                │(三)、法定刑罰金部│
│                │                │                │分，依修正前刑法│
│                │                │                │第33條第5 款規定│
│                │                │                │，及罰金罰鍰提高│
│                │                │                │標準條例第1 條前│
│                │                │                │段提高後，再依現│
│                │                │                │行法規所定貨幣單│
│                │                │                │位折算新台幣條例│
│                │                │                │第2 條換算為新台│
│                │                │                │幣時，為新台幣6 │
│                │                │                │元以上至30元以上│
│                │                │                │，依修正後刑法第│
│                │                │                │33條第5 款規定，│
│                │                │                │為新台幣1,000 元│
│                │                │                │以上，修正後刑法│
│                │                │                │第33條第5 款規定│
│                │                │                │並非較有利於被告│
│                │                │                │，依刑法第2 條第│
│                │                │                │1 項前段規定，應│
│                │                │                │適用修正前刑法第│
│                │                │                │33條第5 款規定。│
│                │                │                │                │
├────────┼────────┼────────┼────────┤
│刑法第28條      │二人以上共同實施│二人以上共同實行│(一)適用舊法。    │
│共同正犯        │犯罪之行為者，皆│犯罪之行為者，皆│(二)被告與湯麗芳共│
│                │為正犯。        │為共犯。        │同為竊盜犯行，既│
│                │                │                │屬實行犯罪行為之│
│                │                │                │正犯，則適用修正│
│                │                │                │施行前之刑法第28│
│                │                │                │條規定論擬，並無│
│                │                │                │不利於被告。因此│
│                │                │                │，應依刑法第2條 │
│                │                │                │第1 項前段規定，│
│                │                │                │依修正前刑法第28│
│                │                │                │條規定，論以共同│
│                │                │                │正犯。          │
├────────┼────────┼────────┼────────┤
│刑法第56條      │連續數行為而犯同│已刪除。        │(一)適用舊法。    │
│連續犯          │一罪名者，以一罪│                │(二)被告於本案係基│
│                │論。但得加重其刑│                │於概括犯意而為，│
│                │至二分一。      │                │依修正前刑法第56│
│                │                │                │條規定，應以一罪│
│                │                │                │論，並加重其刑，│
│                │                │                │於適用新法時應分│
│                │                │                │論併罰，修正後刑│
│                │                │                │法之規定並非較有│
│                │                │                │利於被告，依刑法│
│                │                │                │第2 條第1 項前段│
│                │                │                │規定，仍應適用修│
│                │                │                │正前刑法第56條規│
│                │                │                │定。            │
├────────┼────────┼────────┼────────┤
│刑法第47條      │受有期徒刑之執行│受徒刑之執行完畢│(一)適用舊法。    │
│累犯            │完畢，或受無期徒│，或一部之執行而│(二)被告於有期徒刑│
│                │刑或有期徒刑一部│赦免後，五年以內│執行完畢後，5 年│
│                │之執行而赦免後，│故意再犯有期徒刑│以內再故意犯本件│
│                │五年以內再犯有期│以上之罪者，為累│有期徒刑以上之罪│
│                │徒刑以上之罪者，│犯，加重本刑至二│，依修正前刑法第│
│                │為累犯，加重本刑│分之一。第98條第│47條，或修正後刑│
│                │至二分之一。    │2 項關於因強制工│法第47條第1 項規│
│                │                │作處分之執行完畢│定，均構成累犯，│
│                │                │或一部之執行而免│依新法規定，並未│
│                │                │除後，五年以內故│有利於被告，因此│
│                │                │意再犯有期徒刑以│，應依刑法第2條 │
│                │                │上之罪者，以累犯│第1 項前段規定，│
│                │                │論。            │依修正前刑法第47│
│                │                │                │條規定，論以累犯│
│                │                │                │，加重其刑。    │
└────────┴────────┴────────┴────────┘
